【裁判字號】    90,易,68
【裁判日期】    901030
【裁判案由】    傷害
【裁判全文】
福建金門地方法院刑事判決                              九十年度易字第六八號
    公  訴  人  福建金門地方法院檢察署檢察官
    被      告  乙○○
右列被告因傷害案件，經檢察官提起公訴（九十年度偵字第二六七號），本院判決如
左：
    主  文
乙○○傷害人之身體，處拘役貳拾日。如易科罰金，以參佰元折算壹日。
    事  實
引用檢察官起訴書之記載（如附件）。
    理  由
一、訊據被告乙○○，矢口否認有傷害告訴人甲○○之犯行，辯稱：九十年六月十日
    晚上十點多，在金門縣新湖里前港路四十號住處，是為我與告訴人吵架，告訴人
    要帶小孩出去，我媽勸阻她，他與我媽媽拉扯間撞倒石桌石椅受傷的云云。而告
    訴人則指稱：當時被告用腳踩我的腹部、背部、大腿，我趴在地上，他一直踹我
    ，我婆婆攔他，他還是打我等語。經查：
（一）本院訊問被告以：「告訴人撞到石桌石椅時，你有無親眼目睹？」被告初答稱
      ；「當時天色已暗，我並沒有看清楚。」（見九十年八月十七日訊問筆錄）；
      嗣後卻又辯稱：「告訴人在和被告拉扯之間恰巧較靠近花台欄杆，告訴人未注
      意身旁附近之環境，乃至於雙方僵持之際告訴人自己不小心撞上花台及欄杆。
      」（見卷附九十年八月十七日刑事答辯及聲請調查證據狀）；「可能是我跟告
      訴人拉扯間受的傷。」（見九十年九月十四日訊問筆錄）。觀諸被告上述辯解
      ，究係其與告訴人拉扯才導致告訴人受傷，抑或被告母親與告訴人拉扯才導致
      告訴人受傷？告訴人是因為撞到石桌石椅，抑或撞到花台欄杆才受傷？被告本
      來未看清楚事發過程，卻又知悉告訴人如何受傷？被告之辯解，已有矛盾之處
      ，是否可採，顯有疑問。
（二）證人黃懿婕（即告訴人、被告之女），到庭結證稱：「當天我跟媽媽在外面，
      和爺爺在院子，爸爸和奶奶在屋內，爸爸在哭，隨後爸爸就從客廳衝出來，把
      我媽媽推到鄰居的車子旁，媽媽就趴在車子旁，當要爬起來時，我父親就用腳
      踢媽媽的肚子及臀部好幾下。」（見九十年九月十四日訊問筆錄）此項證詞雖
      為被告及證人丁○（即被告之母親）所否認，證人丁○並證稱：九十年六月十
      日晚間我到我兒子住處，媳婦跟兒子在吵架，他們在家門口拉扯，我沒有看到
    我兒子有推媳婦去撞桌子云云；惟其嗣後又證稱：是拉扯間，我兒子可能用力
      比較猛，讓媳婦去撞到石桌受的傷，但我兒子確實沒有踢、打我媳婦云云。證
      人上開證詞，就有無親眼目睹事發經過乙節，已自相矛盾。再者，設若被告及
      證人丁○之供述屬實，依照經驗法則，告訴人在拉扯撞到撞到花台欄杆（或石
      桌、石椅）的情形下，所受之傷害應該係腰腹部瘀腫，不致於有內出血現象，
      然而由卷附診斷證明書之記載，告訴人所受之傷卻為：「下腹痛、有輕微腹內
      出血現象」、「左側大腿、右側臀部、右上臂及背部多處瘀腫」。故被告及證
      人丁○所述，與經驗法則有違，均難採信。而告訴人所受上開傷害，與告訴人
      、證人黃懿婕所述被害經過相符，自堪採信。末查，證人歐楊少華（即被告之
      姊夫）、丙○○（即被告之父）均到庭證稱：未親眼目睹事發之經過，故其二
      人所為之證述，均不足以作為有利於被告之認定。綜上各節，被告之辯解既不
      足採信，其犯行復經告訴人指述明確，證人黃懿婕證述無訛，亦有診斷證明書
      在卷可查，本件事證已臻明確，被告之犯行堪以認定。
二、核被告所為，係犯刑法第二百七十七條第一項之傷害罪。爰審酌被告與告訴人係
    夫妻關係，竟不思相互敬重，反以拳腳相向，致告訴人受有多處傷害，且被告犯
    後毫無悔意，猶飾詞卸責等一切情狀，量處如主文所示之刑，並諭知易科罰金之
    折算標準。
據上論斷，應依刑事訴訟法第二百九十九條第一項前段，刑法第二百七十七條第一項
、第四十一條第一項前段、罰金罰鍰提高標準條例第一條前段、第二條，判決如主文
。
本案經檢察官林圳義到庭執行職務
中      華      民      國      九十      年      十    月    三十      日
                                      福建金門地方法院刑事庭
                                          法  官  陳  建  勛
右正本證明與原本無異。
如不服本判決應於送達後十日內向本院提出上訴狀。
                                          書記官  李成在
中      華      民      國      九十      年      十    月    三十一    日
附錄本案論罪科刑法條全文：
刑法第二百七十七條第一項
傷害人之身體或健康者，處三年以下有期徒刑，拘役或一千元以下罰金。


司法院資訊處製作；財團法人民間司法改革基金會備份。
